el: Χαρακτηριστικά προμηθειών παρουσίασης: Ρυθμιζόμενη γωνία; Ρυθμιζόμενο ύψος; Διαγράψιμη επιφάνεια; Αναδιπλούμενο; Δίσκος στήριξης; Μικρού βάρους; Μαγνητική επιφάνεια; Συμβατό με μαρκαδόρο; Στιβαρό; Άλλο
tr: Sunum kaynağı özellikleri: Ayarlanabilir açı; Ayarlanabilir yükseklik; Silinebilir yüzey; Katlanabilir; Tutma tepsisi; Hafif; Manyetik yüzey; İşaretleyici uyumlu; Sağlam; Diğer
hr-HR: Značajke prezentacijskih materijala: Podesivi kut; Podesiva visina; Površina koja se može izbrisati; Sklopivo; Pladanj; Lagano; Magnetna površina; Kompatibilno s markerom; Čvrsto; Ostalo
zh-TW: 演示供應功能: 角度可調; 高度可調; 可擦表面; 可折疊; 托盤; 輕盈; 磁性表面; 標記相容; 堅固; 其他
ro-RO: Caracteristici consumabile prezentare: Unghi reglabil; Înălțime reglabilă; Suprafață care se poate șterge; Pliabilă; Tavă de susținere; Ușoară; Suprafață magnetică; Compatibil cu marker; Robust; Altele
fr: Caractéristiques du matériel de présentation et d'affichage: Angle réglable; Hauteur réglable; Surface effaçable; Pliable; Plateau; Léger; Surface magnétique; Compatible avec les marqueurs; Robuste; Autre
es: Características del suministro de presentación: Ángulo regulable; Altura regulable; Superficie borrable; Plegable; Bandeja de retención; Liviano; Superficie magnética; Compatibilidad con marcador; Resistente; Otros
nb: Presentasjonsforsyningsfunksjoner: Regulerbar vinkel; Regulerbar høyde; Slettbar overflate; Sammenleggbar; Holdebrett; Lett; Magnetisk overflate; Markørkompatibel; Robust; Annet
sk-SK: Funkcie prezentačných pomôcok: Nastaviteľný uhol; Nastaviteľná výška; Stierateľný povrch; Sklopný; Podnos s poklopom; Ľahký; Magnetický povrch; Vhodný pre fixku; Pevný; Iné
th: คุณลักษณะของอุปกรณ์สำหรับการนำเสนอ: ปรับมุมได้; ปรับความสูงได้; กระดานลบได้; แบบพับได้; ถาดสำหรับถือ; น้ำหนักเบา; พื้นผิวแม่เหล็ก; ใช้กับปากกามาร์กเกอร์ได้; แข็งแรง; อื่นๆ
cs: Vlastnosti prezentačního materiálu: Nastavitelný úhel; Nastavitelná výška; Stíratelný povrch; Skládací; Odkládací přihrádka; Lehké; Magnetický povrch; Kompatibilní s fixou; Robustní; Jiné
da: Funktioner for præsentationsmateriale: Justerbar vinkel; Justerbar højde; Sletbar overflade; Sammenfoldelig; Holdebakke; Letvægts; Magnetisk overflade; Markørkompatibilitet; Robust; Andet
ja: プレゼンテーション供給機能: 角度調整可能; 高さ調節可能; 消し取り可能な表面; 折りたたみ式; 保持トレイ; 軽量; 磁気面; マーカーの互換性; 頑丈; その他
pl: Charakterystyka sprzętu do prezentacji: Regulowany kąt; Regulowana wysokość; Powierzchnia ścieralna; Składane; Taca przytrzymująca; Lekkie; Powierzchnia magnetyczna; Zgodny z markerami; Solidna; Inne
pt-BR: Recursos de fornecimento de apresentação: Ângulo ajustável; Altura ajustável; Superfície apagável; Dobrável; Bandeja para garçom; Leve; Superfície magnética; Compatível com marcador; Resistente; Outro
hu: Prezentációs kellék jellemzői: Állítható szög; Állítható magasság; Letörölhető felület; Összecsukható; Tartótálca; Könnyű; Mágneses felület; Filctoll-kompatibilis; Stabil; Egyéb
nl: Kenmerken presentatievoorziening: Verstelbare hoek; Verstelbare hoogte; Uitwisbaar oppervlak; Inklapbaar; Dienblad; Lichtgewicht; Magnetisch oppervlak; Compatibel met markers; Stevig; Andere
de: Eigenschaften von Präsentationszubehör: Verstellbare Neigung; Verstellbare Höhe; Löschbare Oberfläche; Klappbar; Haltetablett; Leicht; Magnetische Oberfläche; Marker-kompatibel; Robust; Sonstiges
pt-PT: Características do fornecimento de apresentação: Ângulo ajustável; Altura ajustável; Superfície apagável; Dobrável; Bandeja de retenção; Leveza; Superfície magnética; Compatibilidade do marcador; Robusto; Outro
sv: Detaljer för presentationsförsörjning: Justerbar vinkel; Justerbara höjd; Raderbar yta; Vikbar; Hållande bricka; Lättvikt; Magnetisk yta; Markörkompatibilitet; Kraftig; Övrigt
ru: Характеристики товаров для презентаций: Регулируемый угол; Регулируемая высота; Стираемая поверхность; Складной; Лоток для хранения; Легкий; Магнитная поверхность; Совместимость с маркерами; Прочный; Другое
ko: 프레젠테이션 supply 기능: 조절식 각도; 조절식 높이; 지울 수 있는 표면; 접이식; 홀딩 트레이; 경량; 자기 표면; 마커 호환; 견고함; 기타
en: Presentation supply features: Adjustable angle; Adjustable height; Erasable surface; Foldable; Holding tray; Lightweight; Magnetic surface; Marker compatible; Sturdy; Other
zh-CN: 黑板/白板特点: 可调角度; 可调高度; 可擦表面; 折叠式; 托盘; 轻质; 磁性表面; 兼容马克笔; 结实; 其他
it: Funzionalità della fornitura di presentazione: Angolatura regolabile; Altezza regolabile; Superficie cancellabile; Pieghevole; Vassoio portaoggetti; Leggero; Superficie magnetica; Compatibilità dei marcatori; Robusto; Altro
vi: Tính năng cung cấp bài thuyết trình: Điều chỉnh được góc; Điều chỉnh được chiều cao; Bề mặt xóa được; Có thể gập lại; Khay đựng; Hạng nhẹ; Bề mặt từ tính; Tương thích với đánh dấu; Chắc chắn; Khác
fi: Esitystarvikkeiden ominaisuudet: Säädettävä kulma; Säädettävä korkeus; Pyyhittävä pinta; Taitettava; Pidettävä tarjotin; Kevyt; Magneettinen pinta; Merkkien yhteensopivuus; Tukeva; Muu
lt-LT: Prezentacijų reikmenų ypatybės: Reguliuojamas kampas; Reguliuojamas aukštis; Trinamas paviršius; Sulankstomas; Laikomas padėklas; Lengvas; Magnetinis paviršius; Tinka naudoti su žymekliu; Patvarus; Kita
sl-SI: Lastnosti pripomočkov za predstavitev: Nastavljiv kot; Nastavljiva višina; Izbrisljiva površina; Zložljivo; Držalni pladenj; Lahko; Magnetna površina; Združljivo s flomastri; Stabilno; Drugo
bg-BG: Характеристики на доставката на презентация: Регулируем ъгъл; Регулируема височина; Изтриваема повърхност; Сгъваема; Тава за съхранение; Олекотена; Магнитна повърхност; Съвместима с маркер; Здрава; Други